【裁判字號】    98,交聲,1173
【裁判日期】    980713
【裁判案由】    交管條例聲異
【裁判全文】
臺灣板橋地方法院交通事件裁定        98年度交聲字第1173號
原處分機關  交通部公路總局臺北區監理所
異  議  人
即受處分人  甲○○
上列異議人即受處分人因違反道路交通管理處罰條例案件，不服
原處分機關於中華民國98年4 月28日所為之裁決處分（裁決書案
號：北監自裁字裁40-C00000000號），聲明異議，本院裁定如下
：
    主  文
異議駁回。
    理  由
一、原處分意旨略以：異議人即受處分人甲○○於民國97年12月
    8 日上午8 時20分許，駕駛車牌號碼2651-KF 號自用小客車
    ，在臺北縣鶯歌鎮○○○○○路與建國路有燈光號誌管制之
    交岔路口闖紅燈，經臺北縣政府警察局三峽分局鶯歌分駐所
    掣單舉發，爰依道路交通管理處罰條例第53條第1 項規定，
    裁處罰鍰新臺幣（下同）2700元，並依同條例第63條第1 項
    第3 款規定，記違規點數3 點。
二、聲明異議意旨略以：臺北縣鶯歌鎮○○○路321 號異議人住
    處，其車庫門口在中正一路停止線前，因該處車流量大，須
    俟中正一路紅燈，所有來車停止於停止線後，始得通行，且
    異議人在中正一路紅燈亮起時，自車庫駛出、左轉建國路，
    並無通過停止線之行為，竟遭裁罰，殊難甘服，爰依法聲明
    異議。
三、按汽車駕駛人，行經有燈光號誌管制之交岔路口闖紅燈者，
    處新臺幣1800元以上5400元以下罰鍰，並記違規點數3 點，
    道路交通管理處罰條例第53條第1 項、第63條第1 項第3 款
    分別定有明文。又行車管制號誌，車輛面對圓形紅燈表示禁
    止通行，不得超越停止線或進入路口，道路交通標誌標線號
    誌設置規則第206 條規定甚明。經查，異議人於97年12月8
    日上午8 時20分許，駕駛車牌號碼2651-KF 號自用小客車，
    在臺北縣鶯歌鎮○○○路與建國路有燈光號誌管制之交岔路
    口闖紅燈，經臺北縣政府警察局三峽分局鶯歌分駐所掣單舉
    發之事實，有臺北縣政府警察局北縣警交字第C00000000 號
    舉發違反道路交通管理事件通知單1 件附卷可資佐證，異議
    人就其駕駛汽車，在中正一路紅燈之際，自中正一路左轉建
    國路之事實，亦無爭執，此情足堪認定。異議人雖以前揭情
    詞置辯，然依卷附現場照片及異議人所繪圖示，其住宅車庫
    臨中正一路，異議人駕車自該處車庫進入道路，本應遵行行
    車方向，沿中正一路繼續前行，再於適當地點迴轉或以其他
    方式進入建國路。再者，異議人住宅車庫出入口係在中正一
    路近建國路交岔路口停止線與該處行人穿越道間，自其車庫
    進入道路，即應遵循中正一路方向之燈光號誌管制，於中正
    一路方向紅燈之際，其車輛雖在停止線前方，仍非得逕行進
    入交岔路口。況異議人為避開中正一路方向來車，在中正一
    路車行方向紅燈時，穿越該處行人穿越道進入交岔路口左轉
    建國路，足生危害於建國路方向往來人車之安全，異議人以
    其主觀認知，恣為守法與否之決定，並執此為辯，顯屬無據
    。綜上，異議人駕駛汽車行經有燈光號誌管制之交岔路口闖
    紅燈，其違規行為事證明確，原處分機關依道路交通管理處
    罰條例第53條第1 項規定，裁處罰鍰2700元，並依同條例第
    63條第1 項第3 款規定，記違規點數3 點，核無違誤。從而
    ，本件異議為無理由，應予駁回。
據上論斷，應依道路交通案件處理辦法第19條，裁定如主文。
中    華    民    國    98    年    7     月    13    日
                  交通法庭  法  官  廖怡貞
以上正本證明與原本無異
如不服本裁定應於送達後5 日內向本院提出抗告狀
                            書記官  林惠齡
中    華    民    國    98    年    7     月    14    日


司法院資訊處製作；財團法人民間司法改革基金會備份。
